臺灣屏東地方法院刑事判決
                                      110年度易字第410號
公  訴  人  臺灣屏東地方檢察署檢察官
被      告  吳文芳


            黃鈺雯


上列被告因竊盜案件，經檢察官提起公訴（110年度偵字第1959
號），本院判決如下：
    主  文
吳文芳共同犯竊盜罪，處拘役參拾日，如易科罰金，以新臺幣壹
仟元折算壹日。
黃鈺雯共同犯竊盜罪，處拘役肆拾日，如易科罰金，以新臺幣壹
仟元折算壹日。
    事  實
一、吳文芳、黃鈺雯共同意圖為自己不法之所有，基於竊盜之犯
    意聯絡，於民國110年2月15日15時10分許，在位於屏東縣○○
    鄉○○路0號之「814百貨生鮮超市」（下稱本案超市），徒手
    竊取該超市副店長黃清鳳所管領而置於貨架上之梅花火鍋片
    、香腸各1盤、鍋燒雞絲麵1包、H+Y內褲、BZF內褲各1件（
    價值共新臺幣《下同》422元，下合稱梅花火鍋片等物），得
    手後放置於乘坐輪椅之黃鈺雯身上，未結帳即離開店內。然
    上開行竊過程已為黃清鳳察覺而追出店外，並將吳文芳、黃
    鈺雯攔下後報警處理，並扣得梅花火鍋片等物。
二、案經黃清鳳訴由屏東縣縣政府警察局枋寮分局報告臺灣屏東
    地方檢察署檢察官偵查起訴。
    理  由
一、本案據以認定被告吳文芳、黃鈺雯（下合稱被告2人）犯罪
    之供述證據，公訴人及被告2人在本院審理時均未爭執其證
    據能力，復經本院審酌認為該等證據之作成無違法、不當或
    顯不可信之情況，而非供述證據部分亦非公務員違背法定程
    序所取得，依刑事訴訟法第158條之4反面解釋、第159條至
    第159條之5之規定，均有證據能力。
二、認定犯罪事實所憑之證據及理由
  ㈠被告吳文芳部分：
　　訊據被告吳文芳對上揭事實於本院審理時坦承不諱（見本院
    卷第246、294、313頁），核與證人即告訴人黃清鳳於偵查
    及本院審理中之證述大致相符，並有屏東縣政府警察局扣押
    筆錄、扣押物品目錄表、本案超市內之監視器畫面截圖、扣
    案物品照片及蒐證照片等件在卷可參，復經本院勘驗本案超
    市之監視器錄影畫面明確，有本院勘驗結果及截圖等件在卷
    可查（見本院卷第323-341頁），且有梅花火鍋片等物扣案
    可佐，足徵被告吳文芳前開自白與事實相符，堪以採信。
  ㈡被告黃鈺雯部分： 
　　訊據被告黃鈺雯固坦承有於事實欄所載時間與被告吳文芳前
    往本案超市，其等拿取梅花火鍋片等物後未結帳即離開店內
    之事實（見本院卷第117頁），惟矢口否認有何與被告吳文
    芳共同竊盜之犯行，辯稱：我有叫吳文芳結帳，但吳文芳沒
    有結帳，我有拿錢給吳文芳等語（見本院卷第116頁）。經
    查，被告黃鈺雯於本院準備程序時先辯稱：我有拿錢給吳文
    芳，我拿了1,000元給他，我是在門口要出來的時候拿給他
    的，我確定我有拿給他等語（見本院卷第116頁），然其於
    本院審理時則改辯稱：我確實有要拿錢給吳文芳，因為錢已
    經在我身上了，我有先跟吳文芳說等一下我買完東西我會把
    東西放在我身上，要記得跟我拿錢結帳，但是吳文芳就直接
    把我推出去等語（見本院卷第310-311、315頁），則被告黃
    鈺雯就是否已交付1,000元予被告吳文芳一節，前後供述不
    一，已有可疑，又據前引勘驗筆錄所示，被告黃鈺雯、吳文
    芳欲離開本案超市時，並未見被告黃鈺雯有掏取金錢準備結
    帳或交付1,000元予被告吳文芳之舉措，亦未見被告黃鈺雯
    有告知被告吳文芳應前去結帳而有所對話之情事，被告黃鈺
    雯既在明知未結帳之情形下，將梅花火鍋片等物帶離門市，
    自屬竊盜行為。
  ㈢綜上所述，被告2人前揭竊盜犯行，均堪認定，被告黃鈺雯所
    辯上情不足採信。本案事證明確，應依法論科。
三、論罪科刑： 
　㈠核被告2人所為，均係犯刑法第320條第1項竊盜罪。被告2人
    就上開犯行，有犯意聯絡與行為分擔，應論以共同正犯。
　㈡又本案因檢察官於起訴書中，就被告吳文芳構成累犯之事實
    及應加重其刑之事項，並未主張且未指出任何證明之方法，
    本院爰不職權調查、認定被告吳文芳是否構成累犯以及有無
    依累犯規定加重其刑之必要，但仍依刑法第57條第5款規定
    ，將被告吳文芳可能構成累犯之前科、素行資料列為本案犯
    行之量刑審酌事由，而對被告吳文芳所應負擔之罪責予以充
    分評價（最高法院110年度台上大字第5660號裁定意旨參照
    ）。
　㈢爰以行為人之責任為基礎，審酌被告2人不思循正常途徑獲取
    所需，恣意竊取他人財物，顯然漠視他人之財產法益，欠缺
    法紀觀念，其等所為均非可取，且被告吳文芳於本案行為前
    ，曾因傷害、竊盜等刑事案件經法院論罪科刑確定，有其之
    臺灣高等法院被告前案紀錄表附卷可參，足徵素行不佳，並
    考量被告吳文芳犯後坦承犯行，被告黃鈺雯則矢口否認犯行
    之犯罪後態度，及其等之犯罪動機、目的、手段、所竊財物
    價值及迄未與告訴人達成和解或賠償其損失等一切情狀，分
    別量處如主文所示之刑，並均諭知易科罰金之折算標準。
四、沒收
    被告2人所竊得之梅花火鍋片等物，業已全數發還告訴人，
    有前揭贓物認領保管單可參，爰依刑法第38條之1第5項規定
    ，不予宣告沒收或追徵。
據上論斷，應依刑事訴訟法第299條第1項前段，刑法第320條第1
項、第28條、第41條第1項前段，刑法施行法第1條之1第1項，判
決如主文。
本案經檢察官黃莉紜提起公訴，檢察官何克昌到庭執行職務。
中　　華　　民　　國　　111 　年　　5 　　月　　16　　日
                  刑事第二庭  法  官  曾思薇　　　　
以上正本證明與原本無異。
如不服本判決應於收受判決後20日內向本院提出上訴書狀，並應
敘述具體理由；其未敘述上訴理由者，應於上訴期間屆滿後20日
內向本院補提理由書（均須按他造當事人之人數附繕本）「切勿
逕送上級法院」。
中　　華　　民　　國　　111 　年　　5 　　月　　16　　日
                              書記官  盧建琳 
附錄本案論罪科刑法條：
中華民國刑法第320條第1項
意圖為自己或第三人不法之所有，而竊取他人之動產者，為竊盜
罪，處5年以下有期徒刑、拘役或50萬元以下罰金。